臺灣臺北地方法院交通事件裁定　　　　　　　　　九十三年度交聲字第一０００號
　　原處分機關　臺北市交通事件裁決所
　　聲明異議人
　　即受處分人　甲○○○
右列受處分人因違反道路交通管理處罰條例案件，對於臺北市交通事件裁所中華民國
九十三年九月六日所為之處分（原處分案號：北市裁三字第裁二二—ＺＩＩ五一二九
三九號），聲明異議，本院裁定如左：
        主  文
異議駁回。
        理  由
一、按汽車行使高速公路，不得有在路肩上行駛之行為，高速公路交通管制規則第九
    條第一項第二款亦有明文；又按汽車行駛於高速公路或設站管制之道路，而不遵
    管制之規定者，處汽車駕駛人新臺幣三千元以上六千元以下罰鍰，道路交通管理
    處罰條例第三十三條第一項定有明文，而汽車駕駛人駕駛汽車違反道路交通管理
    處罰條例第三十三條規定者，除應依該條所規定之罰鍰處罰外，並予記違規點數
    一點，道路交通管理處罰條例第六十三條第一項第一款亦定有明文。
二、本件受處分人即異議人甲○○○所有之車號二Ｃ—一三一六號自用小客車，於九
    十三年五月十三日上午八時二十六分許，在國道三號高速公路木柵匝道北向入口
    二○‧三公里處，逕為行駛路肩，適遇內政部警政署國道公路警察局第九警察隊
    認受處分人違反道路交通管理處罰條例第三十三條第一項規定，當場以科學儀器
    照相後逕行舉發，經受處分人於到案日期前即九十三年六月十五日向原處分機關
    即臺北市交通事件裁決所提出申訴，經原處分機關請舉發單位調查結果，仍認受
    處分人有前開違規行為，原處分機關乃依前揭道路交通管理處罰條例第三十三條
    第一項、第六十三條第一項第一款之規定，於九十三年九月六日裁處罰鍰新臺幣
    三千元，並記違規點數一點。
三、訊據受處分人固不否認其於前揭時地其所有之車號二Ｃ—一三一六號自用小客車
    ，於高速公路上行駛路肩等情不諱，然仍矢口否認有任何違反道路交通管理處罰
    條例規定之行為，辯稱：係因由匝道口進入主車道時，因時值上班尖峰，車流量
    過大、來車不願禮讓，致無法匯入正常車道，而不慎右輪壓至路肩白線云云。經
    查：
  (一)受處分人所有之前開自用小客車於前揭時地，在高速公路行駛路肩等事實，除據
    受處分人坦承不諱外，並經本院依職權調取現場彩色採證照片一幀在卷可稽，是
    被告違規行駛路肩之事實堪以認定。
  (二)受處分人雖辯稱：因車輛過多、不願禮讓，方會不慎右輪壓線，並非故意違規行
    駛路肩云云，並以舉發照片為佐。惟受處分人車輛於前揭時地路肩行駛時，距匯
    入匝道口已有相當之遙，且受處分人之車輛係一連串行駛路肩車輛中之一輛，行
    進中受處分人車輛更無任何打燈欲切入主車道之意圖等節，有彩色舉發照片在卷
    可佐，是可認縱該時車流量大，受處分人自匝道口進入已有相當之距離得切入主
    車道，惟受處分人仍棄此切入機會而繼續行駛路肩，並非「不慎」壓線。況豈有
    「他車不願禮讓即可違規行駛路肩」之理？故受處分人車輛違規事實明確。
  (三)綜上所述，原處分機關依行為時之道路交通管理處罰條例第三十三條第一項、第
    六十三條第一項第一款之規定裁處三千元罰鍰並記違規記點數一點，核無不合。
    本件聲明異議為無理由，應予駁回。
據上論斷，應依道路交通案件處理辦法第十九條，裁定如主文。
中　　　華　　　民　　　國　　九十三　　年　　　十　　　月　　二十八　　日
                          臺灣臺北地方法院交通法庭
                                    法  官  郭惠玲
如不服本裁定，應於裁定送達後五日內向本院提出抗告狀。
右正本證明與原本無異。
                                    書記官  鄭雅文
中　　　華　　　民　　　國　　九十三　　年　　 十一 　　月　　　一　　　日
